【裁判字號】    95,家聲,45
【裁判日期】    950330
【裁判案由】    變賣遺產
【裁判全文】
臺灣桃園地方法院民事裁定              95年度家聲字第45號
聲  請  人  行政院國軍退除役官兵輔導委員會桃園縣榮民服務
            處
法定代理人  乙○○
相  對  人
即被繼承人  甲  ○(亡)最後住.
上列聲請人聲請變賣遺產事件，本院裁定如下：
    主    文
聲請駁回。
聲請程序費用由聲請人負擔。
    理    由
一、按「被繼承人在台灣地區之遺產，由大陸地區人民依法繼承
    者，其所得財產總額，每人不得逾新台幣二百萬元」，「第
    一項遺產中，有以不動產為標的者，應將大陸地區繼承人之
    繼承權利折算為價額」，台灣地區與大陸地區人民關係條例
    第六十七條第一項前段、第四項前段分別定有明文。再者，
    遺產管理人為清償債權，或交付遺贈物之必要，經親屬會議
    之同意得變賣遺產，又親屬會議不能召開或召開有困難時，
    依法應經親屬會議處理之事項，由有召集權人聲請法院處理
    之，民法第一千一百七十九條第二項及第一千一百三十二條
    第二項亦規定甚明。又「退除役官兵死亡無人繼承遺產管理
    辦法」第八條之一第一項並規定：「遺產管理人為清償債權
    、交付遺贈物或移交遺產給大陸地區繼承人，有變賣遺產之
    必要者，應聲請法院許可後辦理」。
二、本件聲請意旨略以：被繼承人甲○為國軍退除役官兵，於民
    國（下同）八十三年十二月二十四日死亡，遺有如附表所示
    之不動產，在台無繼承人，聲請人依法為其遺產管理人，現
    已有土地共有人申請承購，請准聲請人依行政院國軍退除役
    官兵輔導委員會不動產標售作業規定變賣被繼承人如附表之
    不動產等語。
三、聲請人所主張之前開事實，固據其提出死亡證明書影本一份
    、除戶戶籍謄本影本一份、榮民基本資料一份、土地及建物
    所有權狀影本各一份、土地及建物登記謄本影本各一份、本
    院八十六年度家催字第一○號裁定書影本一份、報紙影本一
    份、申請書影本一份為證，復經調閱本院八十六年度家催字
    第一○號民事案卷互核無誤，而堪信為真實。惟本件並無大
    陸地區繼承人聲請繼承，自無准予變賣被繼承人所遺之不動
    產以交付大陸地區繼承人之問題，且被繼承人與土地共有人
    間，亦無任何應清償債權或交付遺贈物之法律關係存在，從
    而本件聲請並不符合首揭變賣遺產之法律要件，聲請於法無
    據，應予駁回。
四、依非訟事件法第二十一條第一項，裁定如主文。
中    華    民    國    95    年    3     月    30    日
                  家事法庭  法  官  文衍正
以上正本係照原本作成
如對本裁定抗告須於裁定送達後10日內向本院提出抗告狀，並應
繳納抗告費新台幣1,000元。
中    華    民    國    95    年    3     月    30    日
                            書記官  陳月桂
附表：
一、坐落桃園縣中壢市○○段一九三○地號，地目建，面積七十
    九平方公尺，權利範圍二分之一之土地。
二、桃園縣中壢市○○段一六一○建號，門牌號碼桃園縣中壢市
    ○○里○○鄰○○街二一八巷三弄二之一號，權利範圍全部
    之建物。


司法院資訊處製作；財團法人民間司法改革基金會備份。
